Inventaris van het archief van het Nederlandse Gezantschap in Italie, 1911-1940
Nationaal Archief, Den Haag
- Eerste deel, a.
  - Stukken van bijzondere aard, II.
    - IIA. Inrichting van de dienst, materieel en personeelsaangelegenheden
      - Diplomatieke dienst, 1.
        - Personeelsaangelegenheden, 1.2
          - Persoonsdossiers van het overige personeel, 1.2.3
            - Stukken inzake de arbeidsovereenkomst, aangegaan tussen de gezant en mevr. J.L. Gaffé- geb. Heldt, 1939.; 64; 2 stukken
            - Stukken betreffende benoeming en ontslag van A.H.Luydjens, persattaché aan de legatie, 1940.; 65; 4 stukken
            - Stukken betreffende de benoeming van generaal-majoor A.G. van Tricht in de nieuwe functie van militair-attaché aan het gezantschap, 1940.; 66; 1 omslag
            - Stukken betreffede de benoeming van majoor P.G.H. van der Harst tot adjunct van de militaire attaché, 1940.; 67; 1 omslag
      - Consulaire dienst, 2.
        - Inrichting van de dienst, 2.1
          - Consulair reglement zoals gewijzigd bij K.B. van 19 augustus 1918, 68; 1 stuk
        - Personeel en materiële voorzieningen, 2.2
          - Algemeen, 2.2.1
            - Conduiterapporten betreffende consulaire ambtenaren, ressorterende onder het gezantschap te Rome, 1935-1939.; 69; 1 omslag
            - Stukken betreffende het ontslag van de Nederlandse consuls en de sluiting van de consulaten in verband met de verbreking van de diplomatieke betrekkingen tussen Nederland en Italië, 1940.; 70; 1 omslag
          - In Italië, 2.2.2
            - Stukken betreffende functionarissen en materiële voorzieningen van de consulaten in Italië, 1912-1940.; 71-105; 30 omslagen en 19 stukken
              - Consulaat Ancona, 1915-1925., 71; 1 omslag
              - Vice-consulaat Bari, 1938., 72; 2 stukken
              - Vice-consulaat Barletta, 1919-1925., 73; l omslag
              - Vice-consulaat Bologna, 1915-1917., 74; l omslag
              - Vice-Consulaat Brindisi, 1920-1928., 75; 1 omslag
              - Consulaat Cagliari, 1937., 76; 1 omslag
              - Vice-consulaat Carloforte, 1914-1927., 77; 1 omslag
              - Vice-consulaat Castellamare di Stabia, 1920-1923., 78; 1 omslag
              - Vice-consulaat Catania, 1913-1916., 79; 4 stukken
              - Consulaat, v.a. 1939 vice-consulaat Civitavecchia, 1936-1939., 80; 1 omslag
              - Vice-consulaat Ferrara, 1917-1918., 81; 1 omslag
              - Consulaat te Fiume, 1922-1939., 82; 1 omslag
              - Consulaat en vice-consulaat Florence, 1912-1940, 1942., 83; 1 omslag
                De consul is tevens consul der Nederlanden voor de republiek San Marino.
              - Vice-consulaat te Gela, 1936-1938., 84; 4 stukken
              - Consulaat-generaal, consulaat en vice-consulaat te Genua, 1913-1940., 85; 1 omslag
              - Vice-consulaat Licata, 1915., 86; 5 stukken
              - Consulaat en vice-consulaat te Livorno, 1916-1917., 87; 1 omslag
              - Consulaat te Meran, 1938., 88; 4 stukken
                Zie ook consulaat te Milaan.
              - Consulaat te Messina, 1917-1920., 89; 1 omslag
                Met opmerkingen over reorganisatie van het archief. Zie ook Palermo.
              - Consulaat te Milaan voor zover betrekking hebbend op de ressortkwestie Venezia Tridentina met het consulaat te Venetië in verband met de niet toegestane oprichting van een consulaat te Merano, 1923-1926., 90; 1 omslag
              - Consulaat (-generaal) te Milaan, 1919-1939., 91; 1 omslag
              - Vice-consulaat te Milazzo, 1920., 92; 1 omslag
              - Consulaat en vice-consulaat te Napels, 1913-1939., 93; 1 omslag
              - Vice-consulaat te Oneglia, 1922-1924., 94; 1 omslag
                Zie ook San Remo.
              - Consulaat en vice-consulaat te Palermo, 1911, 1915-1925, 95; 1 omslag
                Zie ook Messina.
              - Vice-consulaat te Porto Empedocle, 1917, 1919-1929., 96; 1 omslag
                Zie ook Licata.
              - Vice-consulaat te Portoferraio (Elba), 1914-1938., 97; 1 omslag
              - Consulaat-generaal te Rome, 1920-1940., 98; 1 omslag
              - Consulaat en vice-consulaat te San Remo, 1917-1918., 99; 1 omslag
              - Vice-consulaat te Savona, 1922-1930., 100; 1 omslag
              - Consulaat en vice-consulaat te Syracuse, 1918-1919., 101; 1 omslag
              - Aanstelling van een vice-consul in Syracuse, 1918-1919., 102; 1 omslag
              - Consulaat te Trieste (vanaf de annexatie door Italië), 1919-1938., 103; 1 omslag
                Zie ook consulaat Fiume.
              - Consulaat Turijn, 1912-1936., 104; 1 omslag
              - Consulaat-generaal c.q. consulaat te Venetië, 1912-1939., 105; 1 omslag
                Zie ook Merano (Venezia Tridentina) en Milaan.
          - In voormalig Italiaans gebied, 2.2.3
            - Stukken betreffende functionarissen en materiële voorzieningen van de consulaten buiten Italië, 1912-1940.; 106-118; 22 omslagen
              - Vice-consulaat te Bengasi, 1939-1940., 106; 1 omslag
              - Consulaat te Eritrea, 1939-1940., 107-109; 3 omslagen
                - Stukken betreffende de waarneming door het Nederlands consulaat c.q. gezantschap te Djeddah, 1930-1940., 107; 1 omslag
                - Stukken betreffende de afscheiding van de kolonie Eritrea van het district van het gezantschap te Caïro, 1931., 108; 1 stuk
                - Rapport van een dienstreis naar Eritrea door de zaakgelastigde te Djeddah, 1930-1931., 109; 1 omslag
              - Consulaat in het Italiaanse Keizerrijk Ethiopië, 1937-1940., 110-111; 2 mslagen
                - Beëindiging van de waarneming van de Nederlandse belangen door achtereenvolgens de legatie en het consulaat-generaal van Frankrijk in verband met de annexatie van Abessynië door Italië, 1937-1939., 110; 1 omslag
                - Stukken betreffende de plannen tot oprichting van een Nederlands consulaat te Aselle, 1938-1940., 111; 1 omslag
              - Consulaat te Rhodos, vanaf de oprichting, 1925-1939., 112; 1 omslag
              - Consulaat in Italiaans Somaliland, waarvan met de waarneming belast is de titularis van het consulaat Aden, 1930-1940., 113; 1 omslag
                Zie ook Eritrea.
              - Consulaat te Tirana, 1939-1940., 114-115; 2 omslagen
                - Correspondentie, gevoerd tijdens de periode van onafhankelijkheid van het koninkrijk Albanië, 1934-1939., 114; 1 omslag
                - Correspondentie, gevoerd tijdens de personele unie tussen Italië en Albanië, 1939-1940., 115; 1 omslag
              - Consulaat te Tripoli, 1912-1940., 116-118; 3 omslagen
                - Stukken betreffende de nieuwe exequatur-aanvrage ten behoeve van de consul te Tripoli, 1912-1913., 116; 1 omslag
                - Stukken betreffende de opheffing van de Nederlandse rechtsmacht in het voormalig vilayet Tripoli en het sandjak Bengasi, 1913., 117; 1 omslag
                - Stukken betreffende optreden en ontslag van consul V. Strati, 1919-1940., 118; 1 omslag
    - IIB. Taak
      - Politieke en militaire aangelegenheden, 1.
        - Algemeen, 1.0
          - Minuten van politieke rapporten aan het ministerie; met kranteknipsels, 1911-1922.; 119-120; 2 pakken
            - 1911-1918, 119; 1 pak
            - 1919-1922, 120; 1 pak
          - Ingekomen uittreksels van bij het ministerie van buitenlandse zaken te Den Haag ingekomen politieke rapporten, 1913-1914.; 121; 1 omslag
            Zie voor politiek rapport van de gezant over Fiume (1922) inventarisnummer 82.
            Zie voor rapport van een dienstreis van de zaakgelastigde te Djeddah naar Eritrea inventarisnummer 109.
          - Stukken betreffende regelingen van het ministerie voor de verspreiding van politieke rapporten (zg. bulletins) aan de gezantschappen, 1936-1940.; 122; 3 stukken
          - Minuten van uitgaande brieven aan en ingekomen brief van de minister betreffende een niet ingewilligd voorstel om tot periodieke consultatiebijeenkomsten van hoofden van zendingen in Den Haag te geraken, 1939.; 123; 3 stukken
          - Aantekeningen van de gezant inzake de binnenlandse en internationale politieke en militaire situatie, 1940.; 124; 1 omslag
        - Binnenlandse aangelegenheden van Italië, 1.1
          - Politiek, 1.1.0
            - Regering, Parlement en staatsfinanciën, 1.1.0.1
              - Stukken betreffende benoeming en aftreden van Italiaanse ministers van buitenlandse zaken, 1911-1917, 1936.; 125; 1 omslag
              - Minuut van uitgaande brief aan het ministerie betreffende de tekst van een K.B. tot instelling van een 'Dopo guerra'-commissie, ter bestudering van na-oorlogse vraagstukken op bestuurlijk gebied; met bijlagen, 1918.; 126; 3 stukken
              - Stukken betreffende de organisatie van Italiaanse ministeries, 1920, 1939.; 127-128; 1 omslag en 2 stukken
                - Stukken betreffende de organisatie van het Italiaanse ministerie van Handel, 1920., 127; 2 stukken
                - Ingekomen brief van en minuut van uitgaande brief aan het ministerie inzake inlichtingen over de organisatie van het Italiaanse ministerie van Ruil- en Deviezenverkeer, 1939., 128; 1 omslag
              - Minuten van rapporten inzake de politieke situatie in de Italiaanse koloniën in Afrikka, samengesteld aan de hand van Italiaanse publikaties, 1938-1940; 129; 1 omslag
              - Stukken betreffende Italiaanse wettelijke voorschriften inzake de voorziening in de uitoefening van het koninklijk gezag (plaatsvervanging), 1919-1920.; 130; 4 stukken
              - Stukken betreffende de instelling van een nieuwe wetgevende kamer in Italië, die niet meer gebaseerd is op vertegenwoordiging door verkiezingen, 1938-1939.; 131; 3 stukken
            - Anti-semitische maatregelen, 1.1.0.2
              - Stukken betreffende de stappen, gedaan door de gezant bij de Italiaanse regering, ter bescherming van de gezamenlijke Nederlandse onderdanen, die getroffen werden door de Italiaanse anti-joodse maatregelen, 1938-1939.; 132; 1 omslag
              - Stukken betreffende Nederlandse onderdanen, die zich tot het gezantschap wendden om bemiddeling en hulp, 1938-1940.; 133-147; 11 omslagen en 9 stukken
                - A.E. Beer-Smits, 1938-1939., 133; 1 omslag
                - Familie Buenos de Mesquita te Florence, 1938-1939., 134; 1 omslag
                Het betreft de volgende personen:
                D.A. Bueno de Mesquita
                E.W.J. Buenos de Mesquita
                H.J. Bueno de Mesquita
                J.E. Bueno de Mesquita
                - M.L. Caan te Milaan, 1938-1939., 135; 2 stukken
                - E. Diamant te Taormina, 1938., 136; 1 omslag
                - R. Fleck - van Nierop, 1938-1939., 137; 1 omslag
                - S. Granaat en R. Jacobson-Granaat, 1938-1939., 138; 1 omslag
                - Familie E.G. Jacobson te Genua, 1938., 139; 3 stukken
                - A. Knip-Wax, 1939., 140; 4 stukken
                - H. Poppers, 1939., 141; 1 omslag
                - Familie B. van Praag te Genua, 1938-1940, 142; 1 omslag
                - Familie R. Simon en mej. A. Wohl (dochter van mevr. Simon) te Napels, 1938-1939., 143; 1 omslag
                - M. Sorias te Milaan, 1938-1939., 144; 1 omslag
                - J. en E. Sorias op Rhodos, ouders van M. Sorias, 1939., 145; 1 omslag
                - G.H. van Straten en zoon I.G. van Straten, 1939-1940., 146; 1 omslag
                - Stukken betreffende inlichtingen over de anti-joodse maatregelen in Italië, door het gezantschap verstrekt aan het ministerie, 1938-1939., 147; 4 omslagen
            - Overige politieke aangelegenheden, 1.1.0.3
              Zie voor sequestraties van vijandelijke bezittingen ook hoofdstuk 3.1 Volken-en internationaalrechtelijke aangelegenheden.
              - Minuut van uitgaande brief aan het ministerie betreffende een K.B. nopens de Italiaanse nationaliteit van de inlanders van Libië; met bijlage, 1913.; 148; 2 stukken
              - Anonieme brief aan het gezantschap inzake Italiaanse territoriale aanspraken, 1914.; 149; 1 stuk
              - Stukken betreffende arrestaties van Nederlanders in Italië wegens strafbare feiten, die rechtstreeks in verband staan met de internationale oorlogstoestand, 1915-1918, 1937-1939.; 150; 1 omslag
                Het betreft de volgende personen: J. Biljardt en E. Gonggryp, A.H. Boerner, H.K. en E. Dezentjé, R. Dicke, H. en A. Evers, G. Lahaye, M. Teding van Berkhout, H.M.M. Peltzer-Coste, T. Peters, G.A. de Vries, W.A.J.Th. Zelle.
              - Stukken betreffende de moeilijkheden van de Nederlandse firma Wijs Muller en Co wegens de op Nederlandse onderdanen rustende verdenking te sympatiseren met Italië's vijanden, 1915-1919.; 151-152; 1 omslag en 5 stukken
                - Briefwisseling met de consul te Milaan inzake een af te geven verklaring betreffende de Nederlandse nationaliteit van de firma Wijs Muller en Co te Milaan, ter voorkoming van molestaties, 1915., 151; 5 stukken
                - Stukken betreffende de sluiting en heropening van het handelsinlichtingenbureau Wijs Muller en Co in verband met de beschuldiging van spionage, 1916-1919., 152; 1 omslag
              - Circulaire van het ministerie en minuut van antwoord daarop inzake de sequestratie (inbewaringstelling) van vijandelijke ondernemingen of bezittingen; met krantenknipsels, 1916.; 153; 3 stukken
              - Stukken betreffende een protest tegen de uitzetting uit Italië van een Nederlandse onderwijzeres op beschuldiging van voor Italië beledigende uitlatingen, 1916.; 154; 1 omslag
              - Stukken betreffende de bemiddeling ten gunste van H.J. van der Schalk, voormalig consul te Milaan, in verband met diens uitzetting uit Italië, wegens verdenking van spionage voor Duitsland, 1916-1919.; 155; 1 omslag
                met krantenknipsels
              - Stukken betreffende de bemiddeling ten gunste van de publicist H. Molkenboer bij de Italiaanse autoriteiten naar aanleiding van diens uitwijzing uit Italië, 1917-1919.; 156; 1 omslag
              - Correspondentie met het ministerie over de behandeling van in Italië gevestigde vijandige onderdanen door Italië, 1917-1918.; 157; 2 stukken
              - Politiek rapport van de consul te Turijn inzake revolutionaire woelingen en arbeidsonrust aldaar, 1917-1920.; 158; 2 stukken
              - Stukken betreffende de provincie Zuid-Tirool, respectievelijk de provincie Bolzano, 1918-1940.; 159-160; 3 omslagen
                - Stukken betreffende verzorging en bemiddeling ten behoeve van Nederlanders te Merano, die geïsoleerd zijn geraakt wegens de Italiaanse bezetting van het voormalig Oostenrijks gebied, 1918-1919., 159; 1 omslag
                - Stukken betreffende de hulpverlening door het gezantschap aan Nederlanders die werden uitgewezen uit de provincie Bolzano in verband met de uitwijzing van alle vreemdelingen uit die provincie, 1939-1940., 160; 2 omslagen
              - Aantekening inzake de coöperatieve verenigingen van werklieden in Italië, 1918.; 161; 2 stukken
              - Stukken betreffende Italiaanse wettelijke maatregelen, die getroffen zijn met het oog op de overgang van de oorlogstoestand naar vrede, 1918.; 162; 1 omslag
              - Stukken betreffende Italiaanse wettelijke voorschriften inzake het kiesrecht, 1919.; 163; 4 stukken
              - Stukken betreffende inlichtingen over het huwelijk van de heer Gerlach, tot voor kort mgr. Gerlach, 1920.; 164; 5 stukken
              - Minuut van uitgaande brief aan het ministerie betreffende een bezoek van Arnold Meyer (Zwart Front) aan de plaats Lanuvio (in Italië), 1938.; 165; 2 stukken
              - Stukken betreffende de Italiaanse plannen tot liquideren van het Internationaal Instituut voor de Unificatie van het Privaatrecht en het Leerfilminstituut te Rome, 1938.; 166; 5 stukken
          - Militaire aangelegenheden, 1.1.1
            Zie voor zaken betreffende de Eerste Wereldoorlog ook: scheepvaart, handel, politieke, juridische, sociale zaken, en de behartiging van belangen van niet-Nederlanderse onderdanen.
            - Stukken betreffende verzoeken om inlichtingen van de Nederlandse aan de Italiaanse autoriteiten betreffende wapenen, gebruikt in het Italiaanse leger, 1912, 1939.; 167; 1 omslag
            - Stukken betreffende de aan het ministerie verstrekte inlichtingen inzake de organisatie van het Italiaanse leger en het bestaan van militaire verenigingen in Italië, 1912, 1915, 1939.; 168; 1 omslag
            - Stukken betreffende (voorgenomen) bezoeken van het Kamerlid L.W.J.K. Thomson en Nederlandse officieren aan het Italiaanse respectievelijk voormalig Italiaanse front, 1912, 1919-1920.; 169; 1 omslag en 3 stukken
            - Stukken betreffende de mededeling van het Italiaanse ministerie van Buitenlandse Zaken van de opheffing van de staat van beleg in verschillende provincies, 1919.; 170; 3 stukken
            - Ingekomen ciruclaire van het Italiaanse ministerie van Buitenlandse Zaken betreffende een uniformverbod voor niet-Italianen, 1920.; 171; 1 stuk
            - Minuut van uitgaande brief aan het ministerie houdende een persbericht inzake Italiaanse luchtbeschermingsmaatregelen, 1936.; 172; 2 stukken
        - Bilaterale verhoudingen van Italië, 1.2
          - Met Nederland, 1.2.1
            - Afschriften van correspondentie tussen het ministerie van Buitenlandse Zaken te Den Haag en de Italiaanse legatie aldaar, 1937-1938.; 173; 1 omslag
            - Ingekomen telegrammen van het ministerie betreffende het zoek van dr. H. Colijn aan de Duce, 1940.; 174; 5 stukken
            - Stukken betreffende waarschuwingen aan de heren Luydjens en Derks van de kant van het ministerie voor mogelijke onaangename gevolgen van hun medewerking aan Nederlandse uitzendingen van de Italiaanse radio, 1940.; 175; 3 stukken
            - Krante-artikelen over het fascisme in Nederland; in het Italiaans, 1939.; 176; 2 stukken
            - Neutraliteit van Nederland, 1.2.1.1
              - Stukken betreffende zaken van militaire dienst van Nederlanders, 1911-1940.; 177-181; 4 omslagen en 2 stukken
                - Stukken betreffende dienstplicht, oproeping en vrijstelling van Nederlandse onderdanen in Italië, 1911-1940., 177; 1 omslag
                Chronologisch geordend. Het betreft de volgende personen: L.D. van der End, van den Brandel, P. Meyer, L.W. Aman, J. Douw, Suringar jr., Middelhof, J. Bout, Johan Fabricius, A.H.Th. Daniëls, L. Lips, J. Lissaur, T.T.A.F. Hennig, J.L. Marion.
                - Stukken betreffende repatriëring en onderstand van Nederlandse militairen die in Italiaanse havens zijn gedeserteerd of achtergebleven, 1911-1918., 178; 1 omslag
                Alfabetischgeordend. Het betreft de volgende personen: Bouwman, T. Budding, Driessen, A. Engels, J. Gerritsen, J.W. Hamer, van Hirtum, Lambrechts, W. Schonenberg, Split, Timmermans.
                - Ingekomen brief van en minuut van uitgaand schrijven aan de consul te Florence inzake het oproepen voor de dienstplicht van Nederlandse onderdanen in verband met de mobilisatie, 1914., 179; 2 stukken
                - Stukken betreffende de pogingen de kapitein van een Brits stoomschip ertoe te bewegen toestemming te verlenen voor het vertrek van de Nederlandse machinist Lingkeek, die in verband met de mobilisatie is opgeroepen, 1915., 180; 1 omslag
                - Stukken betreffende inlichtingen over Nederlandse wettelijke voorschriften op het gebied van de dienstplicht, 1915-1916; 1938-1940., 181; 1 omslag
              - Stukken betreffende marineschepen, 1912, 1913, 1915-1919, 1933-1940.; 182-190; 5 omslagen en 11 stukken
                - Correspondentie met de Nederlandse en Italiaanse ministeries van Buitenlandse Zaken betreffende de door de Italiaanse marine verleende bijstand aan H.M. "Gelderland" op de rede van Constantinopel, 1912., 182; 4 stukken
                - Stukken betreffende de behartiging van de belangen van Nederlandse oorlogsschepen die Italiaanse havens bezoeken, door de consulaire ambtenaren te Napels en Messina, 1913., 183; 1 omslag
                - Stukken betreffende de voorgeschreven mededelingen aan de Italiaanse autoriteiten van de bewegingen van Nederlandse marineschepen, 1915-1916., 184; 1 omslag
                - Stukken betreffende offertes en bestellingen, gekoppeld aan verzoeken om uitvoervergunningen voor oorlogsmaterieel, bestemd voor de Nederlandse marine, 1916, 1918., 185; 1 omslag
                Zie ook inv. nr 875.
                - Stukken betreffende een kennisgeving van de Nederlandse aan de Italiaanse regering van de ombouwing van een marine- tot koopvaardijschip in verband met een reis door het Suezkanaal, 1918-1919., 186; 3 stukken
                - Stukken betreffende de toezending aan het gezantschap door de ministeries van Buitenlandse Zaken in Den Haag en Rome van teksten van wettelijke voorschriften inzake het toelaten van vreemde oorlogsschepen in havens van Italië en in de Nederlandse koloniën, 1918, 1938., 187; 4 stukken
                - Stukken betreffende de bezoeken van Nederlandse oorlogsschepen aan Italiaanse havens en de bemoeiingen van de consuls ter plaatse, 1933-1940., 188-189; 2 omslagen
                - De oefenreis van Hr Ms pantserschip 'Hertog Hendrik', 1933-1937., 188
                - Bezoeken van overige oorlogsschepen, 1939-1940., 189
                - Stukken betreffende de door Nederland uitgevaardigde neutraliteits-proclamaties in verband met oorlogen, uitgebroken tussen verschillende landen; met bijlagen; 1912, 1914-1918, 1939., 190; 3 stukken en 1 omslag
              - Ingekomen telegram van het ministerie en minuut van doorgeleiding aan het persagentschap Agenzia Stefani inzake vermeende neutraliteitsschending van Nederland, 1914.; 191; 2 stukken
              - Stukken betreffende negatieve en onjuiste berichtgeving over Nederland in de Italiaanse pers; met bijlagen, 1914-1919.; 192-198; 4 omslagen en 9 stukken
                - Stukken betreffende protesten van het gezantschap tegen artikelen in "Il Giornale d'Italia" over de houding van Nederland jegens Belgische vluchtelingen; met kranteknipsels; 1914., 192; 1 omslag
                - Stukken betreffende protesten van de gezant bij Italiaanse kranten in verband met artikelen over de neutraliteit van Nederland, 1915, 1917, 1919., 193; 2 omslagen en 2 stukken
                - Ingekomen brief van de consul te Turijn inzake een Italiaans persbericht over de mate van neutraliteit, door Nederland in acht genomen; met bijlage; 1916., 194; 2 stukken
                - Ingekomen telegram van het ministerie, houdende weerlegging van de bewering dat generaal van Heutz tijdens zijn reis naar België de Duitse ex-Keizer naar Nederland had uitgenodigd, 1918., 195; 1 stuk
                - Telegramwisseling met het ministerie in verband met een Italiaanse perscampagne tegen Nederland betreffende het niet vrijlaten van Belgische geïnterneerden, 1918., 196; 2 stukken
                - Telegramwisseling met het ministerie betreffende de beweerde overhandiging van een petitie van een Nederlands Limburgse delegatie aan de Belgische Koning over afscheiding van Nederland, 1918., 197; 2 stukken
                - Stukken betreffende de voorlichting door het ministerie over het Nederlandse standpunt inzake de door Nederland aan Duitse troepen verleende toestemming voor doortocht door Limburg naar aanleiding van negatieve Italiaanse persberichten, 1918-1919., 198; 1 omslag
              - Stukken betreffende de Italiaanse afwijzing van een gezamenlijke démarche van de neutralen naar aanleiding van een Nederlands voorstel in protest op de Frans-Engelse nota van 1 maart 1914 ter zake van aanhoudingen van neutrale koopvaardijschepen, 1915.; 199; 1 omslag